臺灣宜蘭地方法院刑事判決　　　　　　　 93年度易字第182號
　　公　訴　人　臺灣宜蘭地方法院檢察署檢察官
　　被　　　告　甲○○
　　　　　　　　　　　　八號
上列被告因竊盜案件，經檢察官提起公訴（93年度偵字第1168
號），本院判決如下：
    主  文
甲○○竊盜，累犯，處有期徒刑肆月，如易科罰金，以參佰元折
算壹日。
    事  實
一、甲○○前因竊盜案件，經本院以87年易字第549號判處有期
    徒刑1年8月，於88年5月20日確定，並於91年11月16日縮刑
    期滿執行完畢。竟不知悔改，於92年12月14日，在宜蘭市河
    濱公園橋下，見原屬尤靜慧所有、由乙○○使用中之三陽牌
    白色、49ＣＣ、輕機車一輛（車牌號碼為ＵＸＲ─597號、
    引擎號碼為ＥＵ０78086號），於92年12月6日在宜蘭市○○○路1-3號騎樓遭不詳之人竊取後騎乘停放於上開處所，竟
    萌為自己不法所有之意圖，徒手竊取該車得手後，將該車牽
    去不知情之不知名鑰匙店打鑰匙，並掛上其所有之ＵＸＳ
    ─499號車牌，供己騎用。嗣於93年4月1日下午4時30分許，
    甲○○騎乘上述機車行經宜蘭市東港橋下，經警盤查而查獲
    。
二、案經宜蘭縣警察局宜蘭分局報告臺灣宜蘭地方法院檢察署檢
    察官偵查起訴。
    理  由
一、訊據被告對於前揭犯罪事實坦承不諱，核與告訴人乙○○指
    述情節大致相符，此外，有宜蘭縣警察局車輛協尋電腦輸入
    單、宜蘭縣警察局車輛尋獲電腦輸入單、查獲機車照片及查
    獲機車引擎號碼照片等在卷可稽，被告自白有與之相符之證
    據佐之，被告自白真實性堪以認定，被告犯行已足認定。
二、核被告甲○○所為係犯刑法第320條第1項之竊盜罪。又被告
    前曾因竊盜案件，經本院以87年易字第549號判處有期徒刑1
    年8月，於88年5月20日確定，並於91年11月16日縮刑期滿執
    行完畢等事實，有卷附之臺灣高等法院被告前案紀錄表1件
    可資參照，其於有期徒刑之執行完畢後，五年以內再犯有期
    徒刑以上之本罪，為累犯，應依法加重其刑。爰審酌被告之
    素行、智識程度；犯罪之動機、目的、手段、所得財物價值
    、犯後坦承犯行，態度不佳及被害人所受損害等一切情狀，
    量處如主文所示之刑，並諭知易科罰金之折算標準，以示警
    懲。
三、移送併辦意旨另以（即93年偵字第1576號）：被告甲○○基
    於為自己不法所有之意圖，於92年8月6日下午6時許，在位
    於宜蘭市○○路152號之宜蘭醫院地下室廚房裡面，見丁○○的背包放置在椅子上，趁丁○○不在現場之際，竊取丁○○之背包，得手後離去。嗣因甲○○於92年9月間某日，將
    其背包內之KYOCERA廠牌TG200型行動電話借給丙○○使用，
    丙○○再於92年11月間之某日借給林慶雄使用，因認被告另
    涉此部分竊盜犯嫌，且與前開起訴論罪部分有連續犯之裁判
    上一罪關係，故移送本院併辦。經查：本件檢察官認被告涉
    有此部分竊盜犯行，無非係以被害人丁○○之指訴、證人林
    慶雄、丙○○證述，扣案之KYOCERA廠牌TG200型行動電話1
    支，雙向通聯紀錄為其論據，然訊據被告甲○○堅決否認有
    竊取丁○○財物之犯行，且被害人丁○○於警詢、偵訊及本
    院審理時均僅指稱「92年8月6日晚上18時許，我在宜蘭市○○路152號（宜蘭醫院）地下室的廚房裡面趕作業，將背包
    放置在椅子上後離去，直至20時15分就發現放置在背包內的
    手機失竊，不知道竊取手機者為何人。」等情（見宜蘭縣警
    察局宜蘭分局偵查卷第8頁反面），顯然被害人丁○○僅能
    指證其遭人竊取財物之事實，至於犯罪行為人為何人，丁○○並未親眼目睹，則其指述無法認定被告涉犯本罪；另系爭
    失竊手機由證人林慶雄處所尋獲，而證人林慶雄僅指述系爭
    失竊手機是證人丙○○借他使用，雖證人丙○○復指述系爭
    手機乃被告甲○○借其使用，然為被告所否認，則既系爭手
    機非直接於被告甲○○持有中查獲，尚難僅憑證人丙○○單
    方證述遽認定手機乃由被告處所獲得；另通聯紀錄亦未發覺
    與被告有關之通聯內容，是公訴人所引用之前揭證據，尚不
    足據為認定被告有此部分竊盜犯行之依據。此外，本院復查
    無其他積極證據足資證明被告有檢察官所指之上開竊盜犯行
    ，則此部分併辦案件自與被告前揭經論罪科刑之犯行，無裁
    判上一罪關係，本院無從併為審理，應將此部分併辦案件退
    回由檢察官另為適法之處理，附此敘明。
據上論斷，應依刑事訴訟法第299條第1項前段，刑法第320條第1
項、第47條、第41條第1項前段，罰金罰鍰提高標準條例第1條前
段、第2條，判決如主文。
本案經檢察官吳慧蘭到庭執行職務
中　　華　　民　　國　　94　　年　　8 　　月　　23　　日
                   刑事第二庭審判長法  官  林明山
                                   法  官　謝佩玲
                                   法  官  李毓華
以上正本證明與原本無異。
如不服本判決，應於判決送達後十日內向本院提出上訴狀（應抄
附繕本）。告訴人或被害人如對於本判決不服者，應具備理由請
求檢察官上訴，其上訴期間之計算係以檢察官收受判決正本之日
期為準。
                                   書記官　陳蒼仁
中　　華　　民　　國　　94　　年　　8　　月　　23　　日
附錄法條：
中華民國刑法第320條
(普通竊盜罪、竊佔罪)
意圖為自己或第三人不法之所有，而竊取他人之動產者，為竊盜
罪，處五年以下有期徒刑、拘役或五百元以下罰金。
意圖為自己或第三人不法之利益，而竊佔他人之不動產者，依前
項之規定處斷。
前二項之未遂犯罰之。
